【裁判字號】    98,聲更,1
【裁判日期】    981231
【裁判案由】    停止執行
【裁判全文】
臺灣臺中地方法院民事裁定               98年度聲更字第1號
聲  請  人  甲○○
相  對  人  乙○○
上當事人間聲請停止執行事件，聲請人對於中華民國98年6月12
日本院98年度聲字第333號裁定提起抗告，經臺灣高等法院台中
分院於民國98年9月30日以98年度抗字第492號裁定廢棄發回，本
院裁定如下：
    主    文
聲請人供擔保新台幣參拾萬元後，本院九十八年度民執五字第
二七二三號清償債務執行事件之強制執行程序，於本院九十八年
度重訴字第二五一號債務人異議之訴事件訴訟終結（判決確定或
撤回）前應暫予停止。
    理      由
一、本件聲請意旨略以：相對人固持臺灣高等法院台中分院（下
    稱台中高分院）96年度上字第112號確定判決為執行名義，
    聲請本院民事執行處以98年度民執五字第2723號清償債務強
    制執行事件對聲請人所有之不動產及本院97年度存字第5527
    號提存事件聲請人所提存之擔保金實施強制執行。然相對人
    對聲請人並無何債權存在，縱認有債權存在，因聲請人對相
    對人另存有如附表所示之債權，並已於上開確定判決後依法
    對相對人主張抵銷，且聲請人復已執此對相對人提起債務人
    異議之訴。而因聲請人所有不動產及前開擔保金若遭執行，
    日後有礙難回復原狀之虞，為此，聲請人願供擔保，請求裁
    定准予上開執行事件之強制執行程序。因依強制執行法第18
    條第2項規定，聲請裁定准予停止本院98年度民執五字第272
    3號執行事件之強制執行程序等語。
二、按有回復原狀之聲請，或提起再審或異議之訴，或對於和解
    為繼續審判之請求，或提起宣告調解無效之訴、撤銷調解之
    訴，或對於許可強制執行之裁定提起抗告時，法院因必要情
    形或依聲請定相當並確實之擔保，得為停止強制執行之裁定
    ，強制執行法第18條第2項定有明文。又法院依此項規定所
    定擔保金額以為准許停止強制執行之裁定者，該項擔保係備
    供債權人因停止執行所受之損害，其數額應依標的物停止執
    行後，債權人未能即時受償或利用該標的物所受之損害額，
    或其因另供擔保強制執行所受之損害額定之，並非以其債權
    額為依據。查本件相對人係執本院95年度訴字第2446號及台
    中高分院96年度上字第112號確定判決為執行名義，聲請本
    院以98年度民執五字第2723號清償債務強制執行事件，對聲
    請人所有不動產及於本院97年度存字第5527號提存事件所提
    存之擔保金為強制執行，資以清償相對人對聲請人之債權新
    台幣（下同）1,786,478元及自95年8月11日起至清償日止，
    按週年利率百分之5計算之利息等情，業據本院調取上開執
    行卷查閱無誤。惟聲請人以該執行債權並不存在，且業經其
    以如附表所示之債權對相對人主張抵銷，並執此據以向本院
    提起債務人異議之訴，故聲請人聲請裁定停止前揭執行事件
    之強制執行程序，揆諸前揭規定，於法自無不合。縱使該債
    務人異議之訴民事事件已先後經本院及台中高分院以聲請人
    所訴原因事實顯無理由為由，而分別以98年度重訴字第251
    號及98年度上字第256號判決其敗訴，然聲請人已對之提起
    第三審上訴，現並由最高法院審理中，故聲請人所為抵銷之
    主張，亦即其訴有無理由，自尚須經法院判決審認，若該訴
    訟並無理由，則相對人將因聲請人聲請停止上開執行事件之
    強制執行程序而受有損害。是本院審酌相對人於該執行事件
    所請求執行之債權額為新台幣（下同）1,786,478元及自95
    年8月11日起至清償日止，按週年利率百分之5計算之利息，
    估計相對人因停止執行而無法運用強制執行程序所受償之款
    項，每年可能受有之利息損失約為90,000元（按以年息百分
    之5計算），是相對人於本件債務人異議之訴之訴訟期間【
    按：本院推定為3年（即二審2年，三審1年）】，因未能依
    通常計畫可獲得之利益，應不少於270,000元，復參酌相對
    人因停止執行可能遭受之損害等一切情狀，本院因認聲請人
    所應供之擔保應以30萬元為適當。
三、依強制執行法第18條第2項，裁定如主文。
中    華    民    國    98    年    12    月    31    日
                  民事第二庭    法  官  吳美蒼
正本係照原本作成。
如不服本裁定應於送達後10日內向本院提出抗告狀，並繳納抗告
費新臺幣1,000元。
中    華    民    國    98    年    12    月    31    日
                                書記官

司法院資訊處製作；財團法人民間司法改革基金會備份。
